臺灣板橋地方法院刑事判決　　　　　　　　　　　　　九十三年度訴字第五九三號
　　公　訴　人　臺灣板橋地方法院檢察署檢察官
　　被　　　告　甲○○
右列被告因違反毒品危害防制條例案件，經檢察官提起公訴（九十三年度毒偵字第一
四五七號）及移送併案審理（九十三年度毒偵字第二一一四、三九九八號），本院依
簡式審判程序判決如左：
    主  文
甲○○連續施用第一級毒品，累犯，處有期徒刑壹年陸月。扣案之海洛因拾壹包（凈
重壹點柒伍公克）均沒收銷燬之；注射針筒壹支沒收。
    事  實
一、甲○○有煙毒、麻藥及多次違反毒品危害防制條例前科，前於民國九十年間，因
    違反毒品危害防制條例案件，經本院九十年度訴字第七二○號判決就施用第一級
    、第二級毒品部分分別判處有期徒刑八月、五月，並定應執行刑為有期徒刑一年
    確定，嗣於九十二年三月七日縮短刑期執行完畢（構成累犯）。
二、甲○○前因施用毒品案件，經本院裁定送觀察、勒戒後，認有繼續施用毒品傾向
    ，而以八十八年度毒聲字第六五四八號裁定將其送戒治處所施以強制戒治一年，
    後因成效經評定為合格，經本院以八十九年度毒聲字第二六七○號裁定停止戒治
    ，所餘戒治期間付保護管束，其後因違反保護管束應遵守事項情節重大，經本院
    以八十九年度毒聲字第三三四○號裁定撤銷保護管束，並於八十九年十月二十三
    日強制戒治期滿；又於九十年間因施用毒品案件，再經本院以九十年度毒聲字第
    一三四九號裁定送強制戒治一年，並於九十一年三月二十三日執行完畢，此次施
    用毒品之犯行，則經本院以前揭九十年度訴字第七二０號判決判處徒刑確定。
三、詎甲○○猶不知悛悔，明知海洛因及安非他命分別係毒品危害防制條例第二條第
    二項第一款、第二款所列之第一級毒品與第二級毒品，不得施用、持有，竟復基
    於施用第一級毒品海洛因與第二級毒品安非他命之概括犯意，自九十三年一月九
    日下午起至同年五月十八日止，在臺北縣蘆洲市○○路四十六號住處或臺北縣中
    和市○○街五十九號四樓、板橋市○○路等租屋處，連續以將海洛因及安非他命
    粉末共同加水稀釋，再以針筒一起注射入手臂之方式，同時施用第一級毒品海洛
    因及第二級毒品安非他命多次，約一日施用二、三次。嗣分別於九十三年一月三
    十日晚間八時五十分許在臺北縣三重市○○街、捷運路口，同年二月二十八日夜
    間十一時三十分許在臺北縣蘆洲市○○路二五五巷口、同年五月十八日凌晨零時
    許在臺北縣永和市○○街五十九號四樓等處為警查獲，其中二月二十八日查獲該
    次並經警於其外套口袋內搜得第一級毒品海洛因十一包（淨重共計一點七五公克
    ）、注射針筒一支、電子磅秤一台、裝毒品之零錢包一只等物。
四、案經臺北市政府警察局信義分局、臺北縣政府警察局蘆洲分局、永和分局分別報
    請臺灣板橋地方法院檢察署檢察官偵查起訴及移送併案審理。
    理  由
一、右揭事實，業據被告甲○○於本院審理中供承不諱，而其於右揭時、地為警查獲
    時所採集之尿液經依氣象層析質譜分析法複驗鑑驗結果，確均呈鴉片類、安非他
    命類陽性反應，亦有臺灣尖端先進生技醫藥股份有限公司九十三年二月十三日濫
    用藥物檢驗報告、臺灣檢驗科技股份有限公司九十三年三月十一日、同年六月十
    四日濫用藥物尿液檢驗報告各乙紙附卷可稽，復有前述第一級毒品海洛因十一包
    、施用毒品器具注射針筒一支等物扣案可佐，其中扣案海洛因十一包經送法務部
    調查局鑑定結果，確均含第一級毒品海洛因成分，有該局九十三年四月十九日調
    科壹字第０六０００八一一九號鑑定通知書在卷可參，被告自白既有上開證據足
    資補強，應堪信為真實。又被告前因施用毒品案件，經本院裁定送觀察、勒戒後
    ，認有繼續施用毒品傾向，而以八十八年度毒聲字第六五四八號裁定將其送戒治
??處所施以強制戒治一年，後因成效經評定為合格，經本院以八十九年度毒聲字第
    二六七○號裁定停止戒治，所餘戒治期間付保護管束，其後因違反保護管束應遵
    守事項情節重大，經本院以八十九年度毒聲字第三三四○號裁定撤銷保護管束，
    並於八十九年十月二十三日強制戒治期滿；又於九十年間因施用毒品案件，再經
    本院以九十年度毒聲字第一三四九號裁定送強制戒治一年，並於九十一年三月二
    十三日戒治期滿而執行完畢等情，有臺灣高等法院被告全國前案紀錄表一份在卷
    可憑，其再犯本件施用第一、二級毒品之罪，係於強制戒治執行完畢釋放後，五
    年內再犯該條例第十條第一、二項之罪，依毒品危害防制條例第二十三條第二項
    規定，應逕予論罪科刑。據此，本案事證明確，被告犯行堪以認定。
二、按海洛因、安非他命分別係毒品危害防制條例第二條第二項第一款、第二款所稱
    之第一級、第二級毒品，核被告所為，係犯上開條例第十條第一項之施用第一級
    毒品罪及同條第二項之施用第二級毒品罪。被告為施用第一級毒品海洛因、第二
    級毒品安非他命而持有之行為，為其施用之高度行為所吸收而不另論罪。又被告
    先後多次施用第一級毒品海洛因及第二級毒品安非他命之犯行，均時間緊接，方
    法相同，所犯係構成要件相同之罪名，顯係基於概括犯意反覆為之，應依刑法第
    五十六條連續犯之規定論以一罪，並加重其刑。另被告係以一注射行為同時施用
    第一級毒品海洛因及第二級安非他命，即以一行為同時觸犯前述施用第一級毒品
    罪及施用第二級毒品罪，為想像競合犯，依刑法第五十五條之規定，應從較重之
    連續施用第一級毒品罪處斷，公訴意旨認應分論併罰，尚有未洽，併此敘明。此
    外，被告前因違反毒品危害防制條例案件，經本院九十年度訴字第七二○號判決
??就施用第一級、第二級毒品部分分別判處有期徒刑八月、五月，並定應執行刑為
    有期徒刑一年確定，嗣於九十二年三月七日縮短刑期執行完畢乙節，有卷附前揭
    被告全國前案紀錄表可按，其於執行完畢後五年內再犯本件有期徒刑以上之罪，
    為累犯，應依刑法第四十七條之規定加重其刑，並遞加重之。本院爰審酌被告前
    有多次違反毒品危害防制條例犯行，有上開被告全國前案紀錄表可按，猶不知悔
    改而再犯本件施用第一級、第二級毒品犯行，顯見其戒除毒癮之意志薄弱，惟其
    施用毒品係自戕行為，對他人法益尚無具體危害，及其施用毒品之動機、時間、
    次數暨犯罪後坦承犯行，態度良好等一切情狀，量處如主文所示之刑，以資懲儆
    。
三、末查扣案之第一級毒品海洛因十一包（凈重一點七五公克、包裝重二點五二公克
    ）係毒品，不論屬於犯人與否，均應依毒品危害防制條例第十八條第一項前段規
    定沒收銷燬之；又扣案之注射針筒一支，係被告所有供其施用第一級毒品海洛因
    、第二級毒品安非他命所用之物，業經其於本院審理中供明在卷，即屬被告所有
    供犯本罪所用之物，亦應依刑法第三十八條第一項第二款之規定宣告沒收。至同
    時扣案之電子磅秤一台、零錢包等物，雖為被告所有，惟上開物品之用途甚廣，
    與本件施用毒品之犯行並無直接之關連，尚難認係供犯罪所用之物，復非違禁物
    ，爰不另為沒收之諭知。另九十三年一月三十日由臺北市政府警察局信義分局在
    與被告同行之友人鍾佩真所攜皮包內查扣之第一級毒品海洛因三包（淨重二點六
    公克）、注射針筒、分裝杓各一支等物，被告否認為其所有，由上開扣案物品係
    由鍾佩真皮包內搜得、鍾佩真復坦承上開海洛因為其所有，及有施用海洛因行為
    （參見九十三年度毒偵字第七六三號偵查卷內第十六頁、第四十四頁以下鍾佩真
    之警訊、偵查筆錄）等情觀之，被告所辯尚非不可採信，且上開扣案物品為另案
    偵辦鍾佩真涉嫌施用第一級毒品海洛因犯行之證物，爰亦不另為沒收之諭知。
四、本件公訴人原雖僅起訴被告於九十三年一月三十日為警採尿前二十六小時、九十
    六小時內某時施用第一級毒品海洛因、第二級毒品安非他命之行為，惟被告自九
    十三年一月九日下午起至九十三年五月十八日止，在前揭處所為施用第一級毒品
    海洛因、第二級毒品安非他命多次之行為，既係基於概括之犯意為之，為連續犯
    ，屬裁判上之一罪，其一部起訴之效力及於全部，且經檢察官移送併案審理，基
    於審判不可分原則，本院自得併予審究，附此敘明。
五、臺灣臺北地方法院檢察署九十三年度毒偵字第二六七號移送併辦意旨略以：被告
    甲○○於九十二年十二月一日晚間八時許，在臺北市某處有施用第一級毒品海洛
    因、第二級毒品安非他命之犯行，嗣於同年月二日凌晨一時許，在臺北市○○○
    路一三三巷巷口為警查獲，因認被告所為係犯毒品危害防制條例第十條第一項之
    施用第一級毒品罪嫌及同條第二項之施用第二級毒品罪嫌，且與本件被告經起訴
    部分有連續犯之裁判上一罪關係云云。惟查被告曾於九十二年十二月二日至九十
    三年一月九日間執行強制戒治，有卷附上開被告全國前案紀錄表可按，本件被告
    所為係戒治完畢釋放後所犯施用毒品之犯行，於前述併案部分係戒治前所為之施
    用毒品犯行，難認被告均係基於同一施用毒品之概括犯意為之，即無連續犯之裁
    判上一罪關係可言，本院無從併予審酌，應退回檢察官另行偵查，附此敘明。
據上論斷，應依刑事訴訟法第二百七十三條之一第一項、二百九十九條第一項前段，
毒品危害防制條例第十條第一項、第二項、第十八條第一項前段，刑法第十一條前段
、第五十六條、第五十五條、第四十七條、第三十八條第一項第二款，判決如主文。
本案經檢察官許智評到庭執行職務。
中　　　華　　　民　　　國　　九十三　　年　　　十　　　月　　　六　　　日
                                    臺灣板橋地方法院刑事第一庭
                                        法  官  張  紹  省
右正本證明與原本無異。
如不服本判決應於送達後十日內向本院提出上訴狀。
                                        書記官  周  雅  玲
中　　　華　　　民　　　國　　九十三　　年　　　十　　　月　　　六　　　日
附錄本案論罪科刑法條：
毒品危害防制條例第十條
施用第一級毒品者，處六月以上五年以下有期徒刑。
施用第二級毒品者，處三年以下有期徒刑。
